【裁判字號】    88,訴,2059
【裁判日期】    890308
【裁判案由】    藥事法
【裁判全文】
臺灣板橋地方法院刑事判決                        八十八年度訴字第二０五九號
    公  訴  人  臺灣板橋地方法院檢察署檢察官
    被      告  甲○○
右列被告因違反藥事法案件，經檢察官提起公訴（八十八年度偵字第一八八七一號）
，本院判決如左：
    主  文
甲○○連續明知為禁藥而轉讓，處有期徒刑拾月。
扣案甲基安非他命淨重玖點玖伍公克（包裝重零點陸壹公克），沒收。
    事  實
一、甲○○前於民國（下同）八十三年四月十六日因違反麻醉藥品管理條例案件，經
    本院判處有期徒刑四年六月，於同年六月七日判決確定，並於八十四年十一月十
    七日因縮短刑期假釋出監，詎於假釋期間仍不知悔悟，明知化學合成麻醉藥品甲
    基安非他命（以下稱安非他命）業經行政院衛生署於六十九年十二月八日公告禁
    止輸入、製造、販賣，而屬於藥事法第二十二條第一款所規定之禁藥，嗣經同署
    於七十九年十月九日公告列為麻醉藥品管理，不得非法持有及轉讓。竟基於轉讓
    安非他命之概括犯意，自八十五年十二月間之某日起至八十六年一月二十日止，
    連續在其位於臺北縣中和市○○路二二二巷八弄二號三樓住處，無償轉讓安非他
    命予林瑞燕及乙○○施用各三、四次（甲○○施用安非他命部分併由本院另案審
    理，林瑞燕、乙○○施用安非他命部分均另行起訴）。嗣於八十六年一月二十日
    晚間十一時三十分許，甲○○經警在其上址住處查獲，並扣得甲○○所有之安非
    他命（淨重九‧九五公克；包裝重０‧六一公克）。
二、案經臺北縣警察局永和分局報告臺灣板橋地方法院檢察署檢察官偵查起訴。
    理  由
一、右開事實，業據被告甲○○於檢察官偵訊及本院審理時均坦承不諱，核與證人林
    瑞燕及乙○○於檢察官偵訊時指證被告提供安非他命之時間與地點相互吻合（見
    偵查卷第三二頁背面、第三五頁背面），且扣案之安非他命經送法務部調查局鑑
    驗結果，確係安非他命，淨重九‧九五公克（包裝重０‧六一公克），有該局八
    十九年二月一日（８９）陸字第８９００３００４號檢驗通知書乙紙附卷可稽，
    足認被告前揭自白與事實相符而堪予採信。故本件事證明確，被告犯行堪以認定
    ，應予依法論科。
二、查「安非他命類」(Amphe tamine-like) 藥品，前經行政院衛生署於六十九年十
    二月八日衛署藥字第三０一一二四號公告禁止輸入、製造、販賣，而屬於藥事法
    第二十二條第一款所規定之禁藥，嗣經同署於七十九年十月九日以衛署藥字第九
    ０四一四二號公告列入麻醉藥品管理條例第二條第四款所定「化學合成麻醉藥品
    」管理，惟仍不失其為禁藥之性質，不得非法持有及轉讓。又查被告甲○○行為
    後，肅清煙毒條例名稱業於八十七年五月二十日修正為毒品危害防制條例，並於
    同日修正公布全文，同年月二十二日起生效施行。於該條例中將毒品依其成癮性
    、濫用性及對社會危害性分為三級，而安非他命則明定列為第二級毒品，轉讓第
    二級毒品者，同條例第八條第二項訂有處罰之明文，經與被告行為時之藥事法第
    八十三條第一項之轉讓禁藥罪之規定，綜合法定刑之輕重而為比較後，應認藥事
    法規定之法定刑較輕，而為有利於被告之規定，本件自應依刑法第二條第一項但
    書之規定，適用有利之藥事法規定而為處罰。故被告甲○○無償轉讓安非他命予
    林瑞燕及乙○○，核其所為係犯藥事法第八十三條第一項之轉讓禁藥罪。被告持
    有安非他命之低度行為，應為轉讓之高度行為所吸收，故不另論罪，又其先後多
    次非法轉讓安非他命之犯行，時間緊接，方法相同，復觸犯構成犯罪要件相同之
    罪名，顯係基於概括之犯意而為，應依刑法第五十六條連續犯之規定，論以一罪
    並加重其刑。爰審酌被告甲○○有如事實欄所載之犯罪科刑執行情形，其素行已
    屬不佳，及其犯罪之動機、手段、轉讓之次數、所生危害及事後尚能坦承犯行之
    態度等一切情狀，量處如主文第一項所示之刑，以資懲儆。
三、扣案之安非他命淨重九‧九五公克（包裝重０‧六一公克），係違禁物，惟被告
    甲○○既適用藥事法之規定而科刑處罰，則前揭安非他命爰依刑法第三十八條第
    一項第一款之規定，不問屬於犯人與否，併為如主文第二項沒收之諭知，以免生
    割裂適用主刑與從刑規定之弊。至於扣案被告甲○○所有之分裝袋二十個、分裝
    匙一支及鋁箔紙一張等物，公訴人雖亦聲請宣告沒收，惟其中分裝袋二十個及分
    裝匙一支係被告販賣安非他命時所用之物，鋁箔紙一張是以前吸食留下來的等情
    ，業據被告於本院審理時供明在卷（見八十九年二月二十三日審判筆錄），均難
    認係供被告為本件轉讓犯行時所用之物，故公訴人此部分聲請於法尚有未洽，本
    院依法不得併予宣告沒收，附此敘明。
據上論斷，應依刑事訴訟法第二百九十九條第一項前段，藥事法第八十三條第一項，
刑法第十一條前段、第二條第一項但書、第五十六條、第三十八條第一項第一款，判
決如主文。
本案經檢察官毛有增到庭執行職務
中      華      民      國      八十九      年      三      月    八    日
                                臺灣板橋地方法院刑事第三庭
          法  官    陳志揚
右正本證明與原本無異。
如不服本判決，應於判決送達後十日內向本院提出上訴狀 (應附繕本) ，上訴於
臺灣高等法院。
                                      書記官    陳慶樹
中      華      民      國      八十九      年    三    月  十四    日
附錄本案論罪科刑法條全文：
藥事法第八十三條
  明知為禁藥或偽藥，而販賣、供應、調劑、運送、寄藏、牙保、轉讓或意圖販賣而
  陳列者，處五年以下有期徒刑，得併科新臺幣十萬元以下罰金。
  犯前項之罪，因而致人於死者，處七年以上有期徒刑，致重傷者，處一年以上七年
  以下有期徒刑。
  因過失犯第一項之罪者，處一年以下有期徒刑、拘役或新臺幣十萬元以下罰金。
  第一項之未遂犯罰之。


司法院資訊處製作；財團法人民間司法改革基金會備份。
